it: Tipo di freccia/punta di bullone: Punta blunt; Punta da caccia; Punta da caccia (lama fissa); Punta da caccia (meccanica); Punta ogivale; Punta field; Punta da pesca; Punta judo; Punta di sicurezza; Punta da targa; Altro
lt-LT: Lankų / arbaletų strėlės smaigalio tipas: Bukas antgalis; Plačiaašmenis antgalis; Plačiaašmenis antgalis (fiksuotais ašmenimis); Plačiaašmenis antgalis (mechaninis); Kulkos formos antgalis; Lauko antgalis; Žvejybinis antgalis; „Judo“ tipo antgalis; Saugus antgalis; Sportinis antgalis; Kita
hr-HR: Vrsta vrha strijele / strijele za samostrel: Tupi vrh; Lovački vrh; Lovački vrh (fiksna oštrica); Lovački vrh (mehanički); Vrh u obliku metka; Sportski vrh; Vrh za ribolov; Judo vrh; Sigurnosni vrh; Vrh za metu; Ostalo
nl: Pijl/bolt type punt: Stompe punt; Broadhead; Broadhead (vast mes); Broadhead (mechanisch); Kogelpunt; Fieldpunt; Vispunt; Judopunt; Veiligheidspunt; Targetpunt; Overige
pt-BR: Tipo de ponta de flecha/dardo: Ponta romba; Broadhead; Broadhead (lâmina fixa); Broadhead (mecânica); Ponta tipo bala; Ponta de treino; Ponta de pesca; Ponta judô; Ponta de segurança; Ponta de alvo; Outro
th: ประเภทปลายลูกธนู/หน้าไม้: หัวป้าน; หัวธนูแบบใบมีด (Broadhead); หัวใบมีด (แบบติดตาย); หัวใบมีด (แบบกลไก); หัวกระสุน; หัวสำหรับฝึกซ้อม (Field point); หัวยิงปลา; หัวยูโด; หัวนิรภัย; หัวเป้า; อื่นๆ
cs: Typ hrotu šípu nebo šipky do kuše: Tupý hrot; Lovecký hrot; Lovecký hrot (pevná čepel); Lovecký hrot (mechanický); Hrot ve tvaru kulky; Cvičný hrot; Rybářský hrot; Hrot judo; Bezpečnostní hrot; Terčový hrot; Ostatní
pl: Typ grotu strzały/bełtu: Grot tępy; Grot myśliwski; Grot myśliwski (ostrze stałe); Grot myśliwski (mechaniczny); Grot typu bullet; Grot tarczowy; Grot wędkarski; Grot judo; Grot bezpieczny; Grot sportowy; Inne
fi: Nuolen/vasaman kärjen tyyppi: Tylppä kärki; Metsästyskärki; Metsästyskärki (kiinteä terä); Metsästyskärki (mekaaninen); Luotikärki; Taulukärki; Kalastuskärki; Judo-kärki; Turvakärki; Taulukärki; Muu
zh-CN: 箭头/弩箭头类型: 钝头; 猎头; 猎头（固定刀片）; 猎头（机械）; 子弹头; 练习箭头; 射鱼箭头; 柔道箭头; 安全箭头; 靶用箭头; 其他
es: Tipo de punta de flecha/perno: Punta roma; Punta de caza; Punta de caza (cuchilla fija); Punta de caza (mecánica); Punta de bala; Punta de práctica; Punta para pesca; Punta judo; Punta de seguridad; Punta para diana; Otro
ko: 화살촉/볼트촉 유형: 블런트 포인트; 브로드헤드; 브로드헤드(고정날); 브로드헤드(기계식); 불릿 포인트; 필드 포인트; 피시 포인트; 유도 포인트; 안전 포인트; 타겟 포인트; 기타
hu: Nyíl/csavarvég típusa: Tompa hegy; Vadászhegy; Vadászhegy (fix pengés); Vadászhegy (mechanikus); Lövedék alakú hegy; Gyakorlóhegy; Halászhegy; Judo-hegy; Biztonsági hegy; Céllövő hegy; Egyéb
de: Pfeil-/Bolzenspitze: Blunt-Spitze; Jagdspitze; Jagdspitze (feste Klinge); Jagdspitze (mechanisch); Bullet-Spitze; Feldspitze; Fischspitze; Judo-Spitze; Sicherheitsspitze; Scheibenspitze; Sonstige
el: Τύπος αιχμής βέλους/βαλλίστρας: Αμβλύ άκρο; Αιχμή broadhead; Αιχμή broadhead (σταθερή λεπίδα); Αιχμή broadhead (μηχανική); Αιχμή σε σχήμα σφαίρας; Αιχμή προπόνησης; Αιχμή ψαρέματος; Αιχμή judo; Αιχμή ασφαλείας; Αιχμή στόχου; Άλλο
bg-BG: Тип връх на стрела/стрела за арбалет: Тъп връх; Широк връх; Широк връх (фиксирано острие); Широк връх (механичен); Връх тип куршум; Тренировъчен връх; Връх за риболов; Джудо връх; Безопасен връх; Връх за мишена; Друго
zh-TW: 弓箭頭/弩箭頭類型: 鈍頭; 獵口箭頭; 獵口箭頭 (固定刀片); 獵口箭頭 (機械刀片); 子彈頭; 練習箭頭; 射魚箭頭; 抓草箭頭; 安全箭頭; 靶用箭頭; 其他
ru: Тип наконечника стрелы или болта: Тупой наконечник; Бродхед; Бродхед (с фиксированными лезвиями); Бродхед (механический); Пулевидный наконечник; Тренировочный наконечник; Наконечник для боуфишинга; Шокер (Judo); Безопасный наконечник; Целевой наконечник; Другое
ja: 矢／ボルトポイントタイプ: ブラントポイント; ブロードヘッド; ブロードヘッド (固定刃); ブロードヘッド (機械式); ブレットポイント; フィールドポイント; フィッシュポイント; ジュードーポイント; セーフティポイント; ターゲットポイント; その他
pt-PT: Tipo de ponta de flecha/dardo: Ponta romba; Ponta de caça; Ponta de caça (lâmina fixa); Ponta de caça (mecânica); Ponta de bala; Ponta de treino; Ponta para pesca; Ponta judo; Ponta de segurança; Ponta de alvo; Outros
sl-SI: Tip konice puščice: Topa konica; Lovska konica; Lovska konica (fiksno rezilo); Lovska konica (mehanska); Zaobljena konica; Poljska konica; Ribolovna konica; Konica Judo; Varnostna konica; Konica za tarčo; Drugo
en: Arrow/bolt point type: Blunt point; Broadhead; Broadhead (fixed blade); Broadhead (mechanical); Bullet point; Field point; Fish point; Judo point; Safety point; Target point; Other
sv: Pil-/skäktspetstyp: Trubbig spets; Jaktspets; Jaktspets (fasta blad); Jaktspets (mekanisk); Kulspets; Tavelspets (Field); Fiskespets; Judo-spets; Säkerhetsspets; Målspets; Annat
ro-RO: Tip vârf săgeată/proiectil: Vârf bont; Vârf tip broadhead; Vârf tip broadhead (lamă fixă); Vârf tip broadhead (mecanic); Vârf tip glonț; Vârf de antrenament; Vârf pentru pescuit; Vârf tip judo; Vârf de siguranță; Vârf pentru țintă; Altele
nb: Pil-/boltspisstype: Butt spiss; Jaktspiss; Jaktspiss (fast blad); Jaktspiss (mekanisk); Kuleformet spiss; Feltspiss; Fiskespiss; Judo-spiss; Sikkerhetsspiss; Blinkspiss; Annet
da: Pil-/boltspidstype: Stump spids; Jagtspids (Broadhead); Jagtspids (fast klinge); Jagtspids (mekanisk); Bullet-spids; Field-spids; Fiskespids; Judo-spids; Sikkerhedsspids; Target-spids; Andet
sk-SK: Typ hrotu šípu/šípky: Tupý hrot; Lovecký hrot; Lovecký hrot (pevná čepeľ); Lovecký hrot (mechanický); Terčový hrot typu bullet; Cvičný hrot; Hrot na rybolov; Judo hrot; Bezpečnostný hrot; Terčový hrot; Iné
tr: Ok/cıvata ucu tipi: Küt uç; Geniş uç; Geniş uç (sabit bıçaklı); Geniş uç (mekanik); Mermi uç; Arazi ucu; Balık ucu; Judo ucu; Güvenlik ucu; Hedef ucu; Diğer
fr: Type d’embout de flèche/trait: Pointe contondante; Pointe de chasse; Pointe de chasse (lame fixe); Pointe de chasse (mécanique); Pointe ogivale; Pointe d’entraînement; Pointe de pêche; Pointe Judo; Pointe de sécurité; Pointe de cible; Autre
vi: Loại đầu mũi tên/bu lông: Đầu tù; Mũi broadhead; Mũi broadhead (lưỡi cố định); Mũi broadhead (cơ học); Đầu đạn; Mũi field; Mũi bắt cá; Mũi judo; Mũi an toàn; Mũi bắn bia; Khác